# 请教陈版主：合并报表子公司从控制变成重大影响，母公司追溯权益法调整问题

提问人：CHCYYC 时间：2022-02-23 23:08:17
陈版主，有一个问题跟您请教，我们原来子公司从控制变成重大影响，母公司追溯权益法调整，增加了盈余公积、未分配利润、资本公积；这三个科目，除了资本公积以外（以前年度合并的时候并进来了），盈余公积和未分配利润都应该在合并里面抵消年初未分配利润，这样理解对吗？这样母公司的盈余公积跟合并的不一致也是有理由解释的对吗。

回答人：chenyiwei
1 、原来子公司从控制变成重大影响，个别报表和合并报表层面的处理思路是完全不同的，请参考《中审众环研究 2020 》之“问题3-2-163（分步转让子公司股权至丧失控制权时的会计处理）”。
2 、虽然个别报表层面的盈余公积可能要追溯，但合并报表层面的盈余公积是不追溯的，即理论上可能存在你说的“母公司的盈余公积跟合并的不一致”的情况，但实务中一般也是尽量避免的，毕竟只是权益项目之间的重分类，没有必要搞得复杂。